臺灣嘉義地方法院刑事判決　　　　　　　　　　　　　九十二年度易字第四一四號
　　公　訴　人　臺灣嘉義地方法院檢察署檢察官
　　被　　　告　癸○○
右列被告因竊盜等案件，經檢察官提起公訴（九十二年度偵字第六九四五號、第七０
九三號），以及聲請併案審理（九十二年度偵字第七四六四號），被告於準備程序中
為有罪之陳述，經本院合議庭裁定由法官獨任進行簡式審判程序審理後，本院判決如
左：
    主  文
癸○○以犯竊盜罪為常業，累犯，處有期徒刑年，並應於刑之執行前令入勞動場所
強制工作年。
    事  實
一、癸○○前有多次竊盜前科，最近一次於民國九十年間，復因竊盜案件，經本院以
    九十年度易字第一四二號判處有期徒刑二年六月確定，而於九十二年九月二十五
    日因縮短刑期出監而執行完畢，仍不知悔改，因需騎乘機車以供求職及獲得生活
    費用，竟基於欲以竊得之物供生活需用之常業竊盜犯意，於如附表所示之時間、
    地點，以其所拾獲之機車鑰匙、破壞窗戶或徒手等方式，多次竊得如附表所示之
    物品後以供自己生活所需，並賴以為生。其先於九十二年十一月十三日凌晨二時
    五十分許，為警在嘉義市○區○○路七九號當場查獲，並扣得如鑰匙二把。
二、案經庚○○、丁○○、戊○○、壬○○、子○○、乙○○、己○○、丙○、甲○○訴由嘉義縣警察局水上分局報請臺灣嘉義地方法院檢察署檢察官偵查起訴。
    理  由
一、上開犯罪事實，業經被告癸○○於警詢、偵查及本院審理中坦白承認，核與告訴
    人庚○○、丁○○、戊○○、壬○○、子○○、乙○○、己○○、丙○、甲○○
    及被害人辛○○於警詢指訴證述情節均相符，並有失竊物品、失竊地點之照片十
    七幀、贓證物認領保管收據九紙在卷可資佐證，被告自白核與事實相符，本件事
    證業已明確，被告犯行堪以認定。
二、按刑法上所謂常業犯，指反覆以同種類行為為目的之社會活動之職業性犯罪而言
    ，至於犯罪所得之多寡，是否恃此犯罪為唯一之謀生職業，則非所問，縱令兼有
    其他職業，仍無礙於該常業犯罪之成立，此有最高法院八十五年臺上字第五一○
    號判例要旨可參。查本件被告並無職業，而本案係以所拾得之鑰匙竊取之機車是
    供被告騎乘，而竊取之金錢及香菸係為供日常生活所需之用，此有被告於本院供
    稱明確可按，顯見被告有賴竊盜所得維生之意，且客觀上亦有反覆多次竊盜之事
    實，如前所述，故核被告所為，係犯刑法第三百二十二條之常業竊盜罪及同法第
    三百三十七條之侵占遺失物罪，被告所犯上開二罪，方法結果之牽連關係，應論
    以較重之常業竊盜罪。另公訴人雖認被告係連續犯刑法第三百二十條第一項竊盜
    罪嫌而提起公訴，然被告係賴竊盜維生，已如前述，且公訴人於併案審理及本院
    開庭審理時亦認被告係犯刑法第三百二十二條之常業竊盜罪，則公訴人起訴法條
    應係刑法第三百二十二條常業竊盜罪，併此敘明。被告前因竊盜案件，經本院以
    九十年度易字第一四二號判處有期徒刑二年六月確定，而於九十二年九月二十五
    日因縮短刑期出監而執行完畢，此有臺灣高等法院被告全國前案紀錄表在卷足憑
    ，其於五年內再犯本案有期徒刑以上之罪，為累犯，依法應加重其刑。爰審酌被
    告雖於警詢、偵查及本院審理中坦承犯行，犯後態度良好，惟前有多次竊盜前科
    ，素行不良，正值壯年，於出監後不思循己力以正當方式賺取金錢花用，竟以盜
    取他人財物為手段竊取生活所需，竊盜之次數、手段、對被害人所造成之危害等
    情狀，量處如主文所示之刑，以資懲戒。末查被告前於九十年間即曾因竊取他人
    財物，經本院於九十年度易字第一四二號判決處有期徒刑二年六月確定，甫於九
    十二年九月二十五日執行完畢，卻仍猶不知悔改，於執行完畢出監不到一個月，
    即故態復萌，再以同一行為方式，竊取他人物品，於短短月餘即為十件竊盜案件
    ，且被告亦自承於行為時失業、並無固定工作等語明確，顯見其確有犯竊盜罪之
    習慣，為藉由保安處分之強制力，令其參與勞動，訓練其職業技能並養成勞動習
    慣，改正不良習性，使之將來能適應社會生活，爰依竊盜犯贓物犯保安處分條例
    第三條第一項第二款之規定，諭知令被告於刑之執行前，應入勞動場所強制工作
    三年，以期能收矯治教化之效。至於扣案之鑰匙二把，雖為被告供犯罪所用之物
    ，然非被告所有，故不為沒收之諭知，併此敘明。
據上論斷，應依刑事訴訟法第二百九十九條第一項前段，刑法三百二十二條、第四十
七條，竊盜犯贓物犯保安處分條例第三條第一項第二款、第四條、第五條第一項前段
，判決如主文。
本案經檢察官陳昭廷到庭執行職務
中      華      民      國    九十三    年      一  月      六      日
                          臺灣嘉義地方法院刑事第三庭
                                法  官  朱  美  璘
右正本證明與原本無異。
如不服本判決，應於判決送達後十日內向本院提出上訴狀（應附繕本）。
中      華      民      國    九十三    年      一      月      六      日
                                書記官  尹  玉  琪
附錄法條：
刑法第三百二十二條
以犯竊盜罪為常業者，處一年以上七年以下有期徒刑。
附表：
~f0
~f40
┌───┬──────┬─────────┬───────┬────┬──────┬───┐
│編 號 │ 犯罪時間   │  犯罪地點        │ 被害物品     │ 被害人 │  犯罪手法  │ 備註 │
├───┼──────┼─────────┼───────┼────┼──────┼───┤
│      │九十二年十月│嘉義市○區○○路三│ＵＰＩ－一五七│沈章哲所│以所拾獲機車│      │
│ 一   │十四日凌晨一│一八號前          │號輕型機車一台│有庚○○│鑰匙，啟動機│      │
│      │時許        │                  │              │使用    │車引擎竊車  │      │
├───┼──────┼─────────┼───────┼────┼──────┼───┤
│      │九十二年十月│嘉義市○○路與西門│ＫＺＩ－０三六│        │以所拾獲機車│      │
│ 二   │十五日上午八│街口              │號重型機車一台│丁○○  │鑰匙，啟動機│      │
│      │時十五分許  │                  │              │        │車引擎竊車  │      │
├───┼──────┼─────────┼───────┼────┼──────┼───┤
│      │九十二年十月│嘉義市○○街八十九│七星牌香菸十六│        │見檳榔攤未鎖│      │
│ 三   │十七日上午五│號（紅中檳榔攤）  │包、峰牌香菸七│戊○○  │門進入行竊  │      │
│      │時許        │                  │包（已用一包）│        │            │      │
├───┼──────┼─────────┼───────┼────┼──────┼───┤
│      │九十二年十月│嘉義市○區○○路一│ＹＫＡ－四八七│        │以所拾獲機車│      │
│ 四   │二十三日上午│五五之二號        │號重型機車一台│壬○○  │鑰匙，啟動機│      │
│      │十一時許    │                  │              │        │車引擎竊車  │      │
├───┼──────┼─────────┼───────┼────┼──────┼───┤
│      │九十二年十一│嘉義市○○路一七四│郵局金融卡（０│        │            │      │
│ 五   │月十一日上午│號一樓電梯口      │0000000│子○○  │            │      │
│      │十時三十分許│                  │0000000│        │徒手竊取    │      │
│      │            │                  │）            │        │            │      │
├───┼──────┼─────────┼───────┼────┼──────┼───┤
│      │九十二年十一│嘉義市○○路一七四│ＧＰＢ－三九七│        │以所拾獲之鑰│      │
│ 六   │月十三日零時│號一樓前          │號重型機車一台│乙○○  │匙，啟動汽車│      │
│      │許          │                  │              │        │引擎竊車    │      │
├───┼──────┼─────────┼───────┼────┼──────┼───┤
│      │九十二年十一│嘉義市東市場五號  │大衛杜夫牌香菸│        │由門縫鑽入行│      │
│ 七   │月十三日凌晨│                  │一包          │己○○  │竊          │      │
│      │一時許      │                  │              │        │            │      │
├───┼──────┼─────────┼───────┼────┼──────┼───┤
│      │九十二年十一│嘉義市○○街二九六│硬幣新臺幣一千│        │由門縫鑽入行│      │
│ 八   │月十三日凌晨│號                │一百二十一元  │辛○○  │竊          │      │
│      │一時三十分許│                  │              │        │            │      │
│      │            │                  │              │        │            │      │
├───┼──────┼─────────┼───────┼────┼──────┼───┤
│      │九十二年十一│嘉義市○○路八十一│未竊得物品    │        │由窗戶爬入  │      │
│ 九   │月十三日凌晨│號                │              │丙○    │         │      │
│      │二時許      │                  │              │        │            │      │
├───┼──────┼─────────┼───────┼────┼──────┼───┤
│      │九十二年十一│嘉義市○○路七十九│硬幣新臺幣一百│        │破壞鐵櫃    │      │
│ 十   │月十三日凌晨│號                │二十元        │甲○○  │            │      │
│      │二時五十分許│                  │              │        │            │      │
└───┴──────┴─────────┴───────┴────┴──────┴───┘
